臺灣屏東地方法院刑事判決　　　　　　　　　　　　　九十三年度交訴字第六二號
　　公　訴　人　臺灣屏東地方法院檢察署檢察官
　　被　　　告　乙○○
右列被告因過失致死案件，經檢察官提起公訴（九十二年度偵字第三二六二號），被
告於本院準備程序中認罪，經本院合議庭裁定由受命法官獨任依簡式審判程序審理，
判決如左：
    主  文
乙○○因過失致人於死，處拘役伍拾伍日，如易科罰金，以參佰元折算壹日。緩刑貳
年。
    事  實
一、乙○○於民國九十一年十二月二十三凌晨零時許，酒後騎乘車牌號碼ＩＵＴ—四
    七九號重型機車，行經屏東縣恆春鎮中南客運候車站前，恰遇友人方謝惠卿，兩
    人並商議共乘機車。乙○○本應注意汽車駕駛人如飲用酒類或其他類似物後其吐
    氣所含酒精濃度超過每公升零點二五毫克或血液中酒精濃度超過百分之零點零五
    以上者，即不得駕車，且酒後之精神狀態如已達不能安全駕駛之程度者，尚須負
    刑法公共危險罪責，且當時並無不能注意情事，而當時方謝惠卿因酒後精神狀態
    不佳，已達不能安全駕駛之情形，詎其竟疏未注意，因認自己亦有些許酒意，遂
    將機車交由方謝惠卿駕駛，自己則改乘後座。嗣於同日凌晨零時三十五分許，其
    二人行經恆春鎮○○路一四六號前，終因方謝惠卿酒後精神不濟而無法穩定操控
    機車致機車翻覆，方謝惠卿倒地後頭部受創，受有腦挫傷合併顱骨骨折之傷害，
    雖經緊急送往南門醫院急救，然因傷重於到院時已無生命跡象而宣告死亡。後經
    醫護人員抽取其二人之血液檢驗結果，方謝惠卿血液中酒精濃度高達151MG/DL（
    換算為呼氣中酒精濃度約為每公升零點七五五毫克），乙○○則為61MG/DL（換
    算為呼氣中酒精濃度約為每公升零點三五毫克）。
二、案經屏東縣警察局恆春分局報告臺灣屏東地方法院檢察署檢察官相驗，經檢察官
    自動檢舉及方謝惠卿之配偶甲○○訴由同署檢察官偵查起訴。
    理  由
一、本件被告乙○○所犯係死刑、無期徒刑、最輕本刑為三年以上有期徒刑以外之罪
    ，其於本院準備程序中就被訴事實為有罪之陳述，經本院合議庭裁定由受命法官
    獨任依簡式審判程序，先予敘明。
二、右揭事實，訊據被告乙○○於本院審理中坦承不諱，且供認其確有過失等語明確
    ，並經證人即恆春分局員警周俊吉於偵查中就處理車禍之概況證稱綦詳，復有道
    路交通事故調查報告、員警周俊吉所製作偵查報告、南門醫院特殊檢驗報告單各
    一紙及現場照片十二張在卷可稽。而被害人方謝惠卿確因本件車禍受有腦挫傷合
    併顱骨骨折之傷害，雖經緊急送往南門醫院急救，然因傷重於到院時已無生命跡
    象而宣告死亡等情，亦有南門醫院診斷證明書一紙附卷可參，復經臺灣屏東地方
    法院檢察署檢察官督同法醫師相驗屬實，製有勘驗筆錄、相驗屍體證明書、驗斷
    書各一份在卷可憑。按汽車駕駛人如飲用酒類或其他類似物後其吐氣所含酒精濃
    度超過每公升零點二五毫克或血液中酒精濃度超過百分之零點零五以上者，不得
    駕車，道路交通安全規則第一百十四條第二款定有明文，且如酒後精神狀態已達
    不能安全駕駛之程度者，刑法一百八十五條亦有公共危險刑責規範。再者，人之
    呼氣中酒精濃度達每公升零點五毫克至零點七五毫克間時，屬輕度酩醉，會有說
    話含糊、腳步不穩（步履蹣跚）、嘔心、多辯等明顯酒醉之症狀，且因平衡感與
    判斷力障礙度大幅增高，肇事率為正常人之二十五倍（參考本院卷附酒精濃度與
    呈現症狀、肇事率之關係表所載），顯已達不能安全駕駛之程度。經查本件依上
    開血液中酒精濃度測試結果可知，被告與方謝惠卿碰面時，應能注意方謝惠卿已
    呈明顯酒醉症狀，本不得令之駕車行駛，且當時並無不能注意之情事，詎被告竟
    疏未注意猶讓方謝惠卿騎乘機車，自己則改乘後座，終因方謝惠卿不勝酒力致機
    車失控翻覆，方謝惠卿因此傷重不治死亡，足見其確有過失。又其過失行為與被
    害人死亡間具有相當因果關係。本件事證明確，被告犯行洵堪認定，應依法論科
    。
三、核被告乙○○所為，係犯刑法第二百七十六條第一項之過失致人於死罪。爰審酌
    被告除於七十四年間有賭博、八十三年間有偽造文書之前科外，尚無其他不良素
    行（有卷附臺灣屏東地方法院檢察署刑案資料查註紀錄表、臺灣高等法院被告全
    國前案紀錄表可參），其過失情節尚非極其嚴重、被害人同未注意不得酒後駕車
    亦有過失、惟被害人家屬仍受有相當程度之傷痛、被告犯後坦承犯行且態度良好
    等一切情狀，量處如主文所示之刑，並諭知易科罰金之折算標準。末查，被告前
    於八十三年間因詐欺案件，經臺灣高雄地方法院八十三年度訴字第一六一六號判
    處有期徒刑一年六月確定，嗣於入監服刑後，於八十四年八月十日假釋出監，並
    於八十五年四月二十三日假釋期滿，假釋未經撤銷，以已執行論，其於有期徒刑
    執行完畢後五年內未再受有期徒刑以上刑之宣告（有前揭紀錄表可佐），僅因一
    時失慮，致罹刑典，惡性尚屬輕微，且犯後態度良好深表悔意，復已積極與被害
    人家屬達成民事和解，有本院卷附和解書一份足參，其歷經偵審程序及罪刑宣告
    之教訓，當知所警惕，信無再犯之虞，本院認前開對其宣告之刑，以暫不執行為
    適當，爰併予宣告緩刑二年，以啟自新。
據上論斷，應依刑事訴訟法第二百七十三條之一第一項、第二百九十九條第一項前段
，刑法第二百七十六條第一項、第四十一條第一項前段、第七十四條第二款，罰金罰
鍰提高標準條例第一條前段、第二條，判決如主文。
本案經檢察官蔡榮龍到庭執行職務
中      華      民      國      九十三     年     十    月    二十九    日
                                       臺灣屏東地方法院交通法庭
                                           法  官  劉敏芳
右正本證明與原本無異。
如不服本判決應於收受本判決送達後十日內向本院提出上訴書狀，其未敘述上訴理由
者，並得於提起上訴後十日內向本院補提理由書狀（均須按他造當事人之人數附繕本
 ）「切勿逕送上級法院」
                                           書記官  許倬維
中    華    民    國     九十三      年      十      月       二十九      日
附錄本案論罪科刑法條：
刑法第二百七十六條第一項：
因過失致人於死者，處二年以下有期徒刑、拘役或二千元以下罰金
